

Franz Antony Bendezu Isidro

Lima, Perú, +51962521322 fbendezui@uni.pe Linkedin | GitLab | Github

Perfil

Bachiller en Ingeniería de Sistemas en la Universidad Nacional de Ingeniería con 4 años de experiencia en arquitectura de software y diseño de soluciones a través del uso de patrones y buenas prácticas.

Experto en desarrollar API's Rest con Spring Framework (Java/Kotlin) y Node.js (TypeScript), y crear interfaces con Vue.js, Angular o React. Experiencia en servicios en la nube de AWS e implementación de CI/CD utilizando Docker con GitHub Actions y GitLab.

Uso un enfoque ágil para abordar proyectos de manera flexible y eficiente, con pasión por la tecnología y disposición para enfrentar desafíos de forma creativa e innovadora. Siempre en constante aprendizaje y con entusiasmado por compartir mis conocimientos.

Formación

Ingles Intermedio, ICPNA agosto 2023

Bachiller en Ingeniería de Sistemas, Universidad Nacional de

marzo 2018 — julio 2023

Interprete de Idiomas - Ingles, SIDEM

septiembre 2011 — diciembre 2014

Experiencia Laboral

Desarrollador de software | octubre 2022 - Presente

Agendalo – agendalo.io | Startup | Lima, Perú

- Encargado principal del desarrollo Frontend con apoyo en el backend y otros proyectos internos.
- Colaboración con el CTO en el diseño y desarrollo de la arquitectura de las principales aplicaciones.
- Migré la aplicación principal de una sola página (SPA) a una con renderizado vía servidor (SSR) para mejorar el SEO, además de la implementación de pruebas unitarias y E2E.
- Implementé el flujo de CI/CD a través de contenedores.
- Implementé la autenticación OAuth2 para la integración con Google y Microsoft.
- Integré Mercado Pago, Niubiz y Stripe para una pasarela de pago con transacciones seguras y multidivisa.
- Desarrollé un panel administrativo para gestionar recursos y atender incidencias de los usuarios a través de un chat integrado con el API WhatsApp Business.
- Desarrollé librerías internas para reusar lógica de forma interna a través de los principales proyectos.
- Lideré la migración de las principales aplicaciones a un monorepo para mejorar la reusabilidad y la entrega de versiones.
- Tecnologías: Javascript, Typescript, Nuxt (2 y 3), Nestjs, Vue (2 y 3), Tailwind, Cypress, Jest, Vitest, Docker, GitLab, Github Actions, AWS S3, AWS EC2, MongoDB, Turborepo

Gestión y Sistemas SAC. | Consultora de Software | Lima, Perú

Analista Desarrollador Junior | diciembre 2022 — julio 2022

Desarrollo Frontend utilizando Angular y aprovechando las capacidades de Azure DevOps para gestionar repositorios y entregas continuas.

Habilidades

- **Frontend**: Vue (2 y 3), Nuxt (2 y 3) Angular, React, Nextjs, Vite, Tailwind,
- **Backend:** Spring Boot, Node, Nestjs
- Lenguajes de programación: Java, JavaScript, Typescript, Kotlin, Python
- Tecnologias Web: REST API, GraphQL, OAuth2
- DevOps: Docker, Git, GitLab, GitHub Actions, Jenkins, Azure Devops
- Cloud: AWS (S3, EC2, Lambda, CloudFormation), Amplify
- Base de Datos: PostgreSQL, MongoDB,
- Pruebas: Cypress, Jest, Vitest, Junit, Mockito

Idiomas

Inglés – Intermedio (B2)

Hobbies

- Dictar talleres de software
- Afición por la fotografía
- Afición por las artes escénicas

- Desarrollé un panel administrativo para la gestión de comisiones internas en Banco Ripley, centrándome en la creación de una interfaz de usuario intuitiva y una experiencia de usuario mejorada a través de Design System.
- Participacé en el desarrollo de un panel administrativo destinado a la gestión de parámetros internos en Banco Falabella, priorizando la eficiencia operativa y la usabilidad.
- Desarrollé un portal de proveedores para The Leaf Company (ACS) que facilitó la administración de órdenes de compra y subastas, además de implementar servicios de autenticación utilizando el Protocolo OAuth.
- Desarrollé en equipo una aplicación de planificación de actividades para The Leaf Company (ACS), para la gestión de actividades relacionadas al proceso de adopción, las aprobaciones de presupuesto y gastos asociados
- Tecnologías: Azure Devops, Angular, Angular Material

Ripley Perú – Gestión y Sistemas SAC. | Empresa Financiera | Lima, Perú

Analista Desarrollador Junior | agosto 2021 — julio 2022

- Desarrollador Frontend encargado del Homebanking (Banca por internet) y Plataforma de pagos.
- Colaboración estrecha con el equipo de pagos de Perú y Chile a través de SCRUM.
- Desarrollo con Angular e Ionic, uso de Bitbucket y Jenkins para el despliegue de aplicaciones web.
- Integración de pasarela de pagos e implementación de widget para la autorización de transacciones.
- Realización de análisis de incidencias para implementar mejoras, nuevas características con un enfoque en mejorar la experiencia del usuario a través de una estrecha colaboración con el equipo de UX y así como el uso constante sistema de diseño de Banco Ripley.
- Tecnologías: Angular, Ionic, Bitbucket, Jenkins, React, Typescript

Principales proyectos

Como desarrollador de software independiente, he trabajado en el diseño y desarrollo de soluciones web utilizando Java con Spring Boot, Typescript con Vue y React. He tenido la oportunidad de colaborar en diversos proyectos desarrollando sistemas administrativos y plataformas web, implementando la infraestructura necesaria.

Movify.pe | Empresa de mudanzas | Lima, Perú – Desarrollador de Software

Módulo de Pagos para el Seguimiento de Ingresos y Gastos | octubre 2023 – enero 2024

- Desarrollé un módulo de pagos para el registro de pagos y seguimiento de las ordenes de mudanzas dentro de la infraestructura existente de la empresa.
- Implementé el guardado transacciones de pago con sus comprobantes y asociarlas con sus órdenes de mudanza, garantizando documentación financiera precisa y seguimientos de auditoría.
- Implementé servicios para generar informes detallados de registros de pago y recibos asociados, facilitando los procesos de auditoría y análisis financiero.
- Tecnologías: AWS S3, Java, MariaDB, Spring Boot, Vue, Vite

Migración del Cotizador Web | agosto 2023 – octubre 2023

- Migré el sistema de cotizaciones web a una API serverless, mejorando la disponibilidad y reduciendo costos.
- Mejoré la compatibilidad del diseño de correo electrónico con varios proveedores para una mayor generación de clientes potenciales.
- Implementé el seguimiento del correo electrónico para obtener información de las tasas de apertura y retención.
- Implementé un flujo de trabajo CI/CD, agilizando el proceso de implementación y reduciendo el tiempo de comercialización de cambios en las plantillas de correo.
- Tecnologías: Nitro, Node, Prisma, AWS Lambda, GitHub Actions, MJML.

Migración de Infraestructura a AWS | julio 2023 – agosto 2023

- Lideré la migración de la infraestructura a AWS para mejorar el despliegue, disponibilidad y la fiabilidad los principales servicios de la empresa.
- Establecí flujos de trabajo de CI/CD para implementar en servicios de AWS, automatizando el proceso de construcción, prueba e implementación.
- Integración con Amazon S3 para el almacenamiento de fotos y videos relacionadas a las mudanzas.
- Tecnologías: Amplify, Amazon RDS, EC2, S3.

Sistema de Cotización y Órdenes de Mudanzas | enero 2022 – julio 2023

- Desarrollo del sistema administrativo de cotización y órdenes para el equipo de ventas y mudanzas.
- Diseño e implementación de la arquitectura cliente servidor usando una API REST y una SPA.

- Generación automatizada de PDFs para cotizaciones y órdenes de venta.
- Desarrollo de un módulo de informes y reportes para medir la eficacia del equipo de ventas.
- Interconexión mediante api con el cotizador web para la obtención de las cotizaciones de los leads.
- Establecimiento de los flujos de despliegue e integración continua a través de Github Actions
- Tecnologías: Spring Boot, JPA Hibernate, Java, Typescript, Vue, Vuetify, Ngnix, Docker

Mejora del Cotizador Web | octubre 2021 – diciembre 2021

- Responsable de mejorar la interfaz del cotizador integrando Google Maps y estableciendo una nueva UI/UX.
- Migración de un iframe hacia un plugin de WordPress para mejorar el mantenimiento.
- Tecnologías: React, Webpack, Worpress Api, MySQL, PHP.

Con que profe, FIIS - Universidad Nacional de Ingeniería | Lima, Perú

enero 2021 - marzo 2021

- Encargado del diseño y desarrollo de una Plataforma de comentarios acerca de docentes de la facultad.
- Utilización de Nuxt.js con Typescript en el frontend y GraphQL con Apollo Server para la consulta de datos.
- Integración con el sistema de autenticación de la facultad (UNI-PASSPORT).
- Implementación de un sistema que permitió a los estudiantes crear conversaciones en hilos, mejorando la transparencia y facilitando la retroalimentación sobre los docentes en cada uno de sus cursos.
- Tecnologías: Nuxt, Typescript, Apollo Client, GraphQL

BusUni Tracker, IIFIIE - Universidad Nacional de Ingeniería | Lima, Perú

enero 2020 — diciembre 2020

- Responsable de establecer arquitectura y desarrollar sistema de localización en tiempo real del bus de la UNI con tecnologías LoT LoRaWAN para el proyecto de investigación.
- Implementé una aplicación web para recibir y mostrar datos en tiempo real de la red LoRaWAN.
- Desarrollé con Realtime Database y Firestore para mostrar y almacenar información de rutas, conductores y trayectos recorridos.
- Publicación posterior de un artículo con DOI: 10.1109/ISC255366.2022.9922172
- Tecnologías: Google Cloud Functions, Firebase, Vue

Horext, FIIS - Universidad Nacional de Ingeniería

julio 2019 - actualidad

- Desarrollado independiente utilizando Nuxt.js (basado en Vue.js) para el frontend y un API REST en Spring Boot inicialmente con Java 8 (actualmente Kotlin) y una base de datos PostgreSQL.
- Implementé el CI/CD mediante GitLab y gestión de contenedores con Docker para la ejecución dentro un VPS.
- Diseñé e implementé una aplicación web gestiona toda la información de las cargas horaria (cursos, docentes, aulas, secciones, mallas curriculares) de la universidad y eventos externos del estudiante que se integra con Google Calendar.
- Proyecto de código abierto disponible en: https://gitlab.com/horext-app
- Tecnologías: Java, Kotlin, Spring Boot, Nuxt, Posgtresql, Docker, Gitlab

Cursos y Programas

Microsoft Certified: Azure Fundamentals | mayo 2023

credly.com/badges/108c4e3d-6a95-432c-8f82-53ff7dea4bb3

CyberOps Associate | enero 2022

credly.com/badges/4312c90f-a2b4-4ad8-bbb3-e7b873f86695

Curso Profesional de Arquitectura de Software | octubre 2021

platzi.com/p/franz.bendezu/curso/1248-proarquitectura/diploma/detalle

Curso Profesional de Scrum | agosto 2021

platzi.com/p/franz.bendezu/course/1750-scrum/diploma/detalle

Curso Profesional de Git y GitHub | agosto 2021

platzi.com/p/franz.bendezu/curso/1557-course/diploma/detalle

Programa Especializado - Google IT Automation with Python, Coursera | junio 2020 — julio 2020

coursera.org/verify/professional-cert/EBQHHJ5LNUT5

Programa Especializado - Excel Skills for Business, Coursera | agosto 2020 — septiembre 2020

coursera.org/verify/specialization/Z88TCESL582W

Programa Especializado - Google IT Support, Coursera |

septiembre 2020 — octubre 2020

coursera.org/verify/professional-cert/AN72XYKRCANN